臺灣彰化地方法院刑事判決　　　　　　　 94年度易字第994號
公　訴　人　臺灣彰化地方法院檢察署檢察官
被　　　告　甲○○
　　　　　　　　　　　樓
　　　　　　　　　　（現於臺灣彰化看守所羈押中）
　　　　　　戊○○
　　　　　　　　　　　之3
　　　　　　　　　　（現於臺灣彰化看守所羈押中）
上列被告等因竊盜等案件，經檢察官提起公訴（94年度偵字第50
35、5218號），及移送併辦（94年度偵字第6268、6461號），本
院判決如下：
    主  文
甲○○收受贓物，累犯，處拘役伍拾日，如易科罰金，以參佰元
折算壹日。又共同連續攜帶兇器竊盜，累犯，處有期徒刑壹年。
戊○○共同連續攜帶兇器竊盜，累犯，處有期徒刑捌月。
十字起子壹支沒收之。
    事  實
一、甲○○前因違反毒品危害防制條例、竊盜、竊盜、妨害公務
    及偽證等案件，經本院分別以88年度彰簡字第276號、88年
    度易字第1414號、88年度訴字第108號、90年度訴字第36號
    判處有期徒刑5月、8月、3月、4月及10月確定，並經本院定
    應執行刑有期徒刑2年4月，於民國（下同）91年4月21日縮
    刑期滿而視為執行完畢，詎仍不知悔改，於94年6月23日下
    午4時許，在彰化縣彰化市○○路與中彰快速道路附近，明
    知姓名年籍不詳而綽號「阿龍」之友人所持有之OH─3878號
    車牌2面（該車牌係庚○○所有，於94年6月22日下午7時30
    分許，於彰化市火車站後方停車場內，遭不詳人士所竊取）
    係來路不明之贓物，竟予以收受，並改懸於其所有之引擎號
    碼W0000000X號之自用小客車（廠牌為福特，原車牌號碼C4
    ─1032號，於94年2月4日因遭員警告發查扣而停用）上。
二、戊○○前因違反毒品危害防制條例案件，經本院於92年12月
    8日，以92年度訴字第1233號判決，就其施用第一級毒品部
    分判處有期徒刑8月，施用第二級毒品部分判處有期徒刑5月
    ，應執行有期徒刑1年確定，於93年5月12日入監執行，甫於
    94 年4月17日因縮短刑期期滿而執行完畢。詎仍不知悔改，
    與甲○○共同基於意圖為自己不法所有之概括犯意聯絡，共
    同實施下列之竊盜犯行：
（一）於94年6月16日中午12時許，在戊○○位於彰化縣鹿港鎮
      ○○里○路26巷5號之住處，由甲○○徒手竊取丁○○（
      即戊○○父親）所有車牌號碼PL─0416號自用小客車前面
      車牌1面，戊○○則持其兄長（詳細姓名不詳）所有、客
      觀上足對人之生命、身體、安全構成威脅，具有危險性之
      之十字起子1支，竊取該車後面車牌1面，得手後將上開車
      牌2面改懸掛在甲○○所有引擎號碼W0000000X號之自用小
      客車（原車牌號碼C4─1032號，於94年2月4日因遭員警告
      發查扣而停用）上，而供甲○○平時使用。
（二）於94年8月5日晚上10時許，由甲○○駕駛其所有自用小客
      車（原車牌號碼C4─1032號，該車牌日前遭員警查扣而停
      用中）附載戊○○至彰化縣彰化市正德工商對面（即彰水
      路旁），由戊○○持其所有、客觀上足對人之生命、身體
      、安全構成威脅，具有危險性之十字起子1支（起訴書誤
      載為T型扳手），竊取停放在該處之辛○○所有、車牌號
      碼2R─5640號自用小客車之車牌2面，而甲○○則在旁把
      風，得手後，將該2面車牌改懸掛在甲○○所有自用小客
      車上，供甲○○平時使用。
（三）於94年8月11日下午3時許，由甲○○駕駛其所有自用小客
      車（原車牌號碼C4─1032號，該車牌日前遭員警查扣而停
      用）附載戊○○，行駛至彰化縣秀水鄉○○村○○街187
      巷口，發現乙○○所有、停放在該處之車牌號碼TW─3448
      號自用小貨車未上鎖（該車價值約新台幣（下同）15萬元
      ，車上放置鐵鎚1支），車鑰匙亦插在車上並未拔走，遂
      由戊○○下車以徒手竊取該自用小貨車，而甲○○則在旁
      把風，得手後，由戊○○駕駛該自用小貨車跟隨甲○○所
      駕駛上揭自用小客車，復於同日下午3時40分許，前往彰
      化縣彰化市○○里○○路711號番雅溝，共同持前開放置
      於該自小貨車上、客觀上足對人之生命、身體、安全構成
      威脅，具有危險性、可作為兇器之鐵鎚1支，敲打並取下
      設置在水溝旁之公有鐵製欄杆1批（價值約3萬元）而竊取
      之。
三、嗣分別於下列時、地為警查獲，而查悉上情：
（一）犯罪事實欄一所示之犯行，係於94年6月25日凌晨0時30分
      ，員警在臺中市○○區○○路433號前，發現甲○○所使
      用之車牌號碼OH─3878號車牌2面係失竊車牌，認為甲○○持有贓物，顯可疑為犯罪嫌疑人而加以逮捕，並扣得上
      開車牌2面，始悉上情。
（二）犯罪事實欄二（一）所示之竊盜犯行，係於94年8月11日
      晚上11時55分許，甲○○駕駛懸掛上揭車牌2 面之自用小
      客車附載戊○○至彰化縣彰化市○○路78號前面，遭員警
      發現該PL─0416號車牌2面係屬贓物，認甲○○及戊○○
      二人犯罪嫌疑重大，當場逮捕之，並扣得上開車牌2面，
      悉知上情。
（三）犯罪事實欄二（二）所示之竊盜犯行，係於94年8月6日上
      午8時10分許，由甲○○駕駛其所有、懸掛竊得車牌2R─
      5640號2面之自用小客車附載戊○○至彰化縣鹿港鎮○○
      里○○路旁前面，適遭員警發現該車牌2面係贓物，遂認
      甲○○及戊○○二人犯罪嫌疑重大，當場逮捕，並扣得上
      開車牌2面、海洛因塑膠空袋1個及削尖鏟管1支（甲○○
      涉犯毒品危害防制條例案件部分，業經本院以94年度訴字
      第1167號判處應執行有期徒刑一年三月），悉知上情。
（四）犯罪事實欄二（三）所示之竊盜犯行，係於94年8月11日
      下午3時40分，適遭己○○目賭甲○○行竊經過，立即報
      警處理，員警旋即前往現場，並當場將甲○○及戊○○2
      人逮捕，扣得前揭車號TW─3448號自用小貨車1部、鐵鎚1
      支、鐵製欄杆1批及丙○○之身分證1張（甲○○侵占丙○○身分證部分另由檢察官聲請簡易判決處刑）。
四、案經臺中市警察局第五分局報請及丁○○訴請彰化縣警察局
    彰化分局報請臺灣彰化地方法院檢察署檢察官偵查起訴，及
    彰化縣警察局彰化分局、鹿港分局報請臺灣彰化地方法院檢
    察署檢察官移送併辦。
    理  由
一、訊據被告甲○○就犯罪事實欄一所示之贓物犯行於本院審理
    時坦認無訛，核與證人即被害人庚○○、證人戊○○於警詢
    時之證述相符（見臺中市警察局第五分局警卷第3-4頁），
    且有贓物認領保管收據1紙（見上開警卷第11頁）、車籍作
    業系統-查詢認可資料1紙（上開警卷第15頁）、車輛竊盜車
    牌失竊資料個別查詢報表1紙（上開警卷第16頁）及照片4張
    （上開警卷第9-10頁）在卷可稽，足見被告甲○○上開自白
    與事實相符，是被告甲○○上開收受贓物犯行應堪認定。
二、訊據被告甲○○及被告戊○○對於上開犯罪事實欄所示之二
    （一）、（二）、（三）之竊盜犯行於本院審理時均坦承不
    諱，僅被告甲○○對於犯罪事實欄二（一）之竊盜犯行辯稱
    ：伊於94年6月16日中午12時許，在戊○○位於彰化縣鹿港
    鎮○○里○○路26巷5號之住處，並未以徒手竊取丁○○（
    即戊○○父親）所有之車牌號碼PL─0416號自用小客車前面
    車牌1面，係戊○○持十字起子竊取前、後面車牌各1面，伊
    僅有在旁把風云云。惟查：
（一）被告戊○○於偵訊中供稱：「（為何於94年6月16日，在
      你住處竊取你父親所有車輛之車牌（PL—0416號）？）因
      甲○○表示他所有之車輛車牌被拿走，他問我家中有無車
      牌可供他使用，我表示有，他就要我拔下上開車牌供他使
      用，我就答應他。」、「（竊取上開車牌時甲○○有無在
      現場？）有，他拔我父親車輛前面的車牌，」（見94年度
      偵字第5218號卷第30頁），其復於本院審理時具結證稱：
      「…車子是我父親的，車子前面都撞壞了，只用鐵線綁住
      車牌，甲○○那天到我家，只有我跟甲○○在家，前面車
      牌甲○○就用手扯下來，後面的車牌有用螺絲鎖住，我就
      用十字起子拆下來，那輛車子我跟甲○○說是我父親的…
      」（見本院94年10月7日審理筆錄），被告即證人戊○○
      係被告甲○○之友人，平日復無怨隙，應無設詞誣陷被告
      甲○○之理，其證詞之可信度甚高，且被告甲○○及戊○○二人所竊得之車牌，均懸掛於被告甲○○所有之自小客
      車上（原車牌號碼C4─1032號，該車牌日前遭員警查扣而
      停用），足見被告甲○○應有以徒手竊取丁○○（即戊○○父親）所有之車牌號碼PL─0416號自用小客車前面車牌
      1面至明。況縱被告甲○○此部分所辯為真，其供承其僅
      在旁把風之情，亦無礙其對於犯罪事實欄二（一）攜帶兇
      器竊盜犯行之成立。此外，復有贓物認領保管單1紙（見
      94年度偵字第5218號卷第13頁）、照片2張（94年度偵字
      第5218號卷第14頁）、彰化縣警察局車牌尋獲電腦輸入單
      及車輛車牌失竊作業查詢車牌認可資料各1份（見前揭偵
      卷第15、16頁）在卷可稽。足見被告甲○○所辯洵不足採
      ，其等就犯罪事實欄二（一）共同攜帶兇器竊盜之犯行堪
      以認定。
（二）另犯罪事實欄二（二）部分，除被告二人上開自白外，業
      據證人即被害人辛○○於警詢中指述歷歷（見94年度偵字
      第6268號卷第25頁），復有贓物認領保管單1紙（前揭偵
      卷第33頁）、照片4張（前揭偵卷第31、32頁）在卷可參
      ，而犯罪事實欄二（三）部分，除被告二人前揭自白外，
      核與證人即被害人乙○○於警詢中之指述（見94年度偵字
      第6461號卷第36-39頁）、證人即彰化市南美里里長己○○於警詢中之證述（前揭偵卷第40-42頁）相符，復有贓
      物認領保管單2紙（前揭偵卷第50、51頁）、彰化縣警察
      局車牌尋獲電腦輸入單1紙（前揭偵卷第53頁）及車輛車
      牌失竊作業查獲車牌認可資料1紙（前揭偵卷第54頁）、
      乙○○之行照影本1份（前揭偵卷第55頁）及照片8張（前
      揭偵卷第57-61頁）附卷可按，足見被告等之自白均與事
      實相符，被告二人就犯罪事實欄二（二）、（三）之竊盜
      及攜帶兇器竊盜之犯行亦堪以認定。
三、按刑法第321條第1項第3款之攜帶兇器竊盜罪，係以行為人
    攜帶兇器竊盜為其加重要件，此所謂兇器，其種類並無限制
    ，凡客觀上足以對人之生命、身體、安全構成威脅，具有危
    險性之兇器均屬之，且須行竊時攜帶此種具有危險性之兇器
    為已足，並不以攜帶之初有行兇之意圖為必要（參見最高法
    院79年臺上字第5253號判例要旨）。被告持以犯犯罪事實欄
    二（一）、（二）、二（三）後段所示竊盜犯行時，所持用
    之十字形螺絲起子2支及鐵鎚1支，均屬金屬材質且可盈握，
    客觀上咸為足以傷害人之身體之器械，顯為具有危險性之兇
    器。是核被告甲○○所為，係犯刑法第349條第1項之收受贓
    物罪（犯罪事實欄一）、刑法第320條第1項之竊盜罪（犯罪
    事實欄二（三）前段）及刑法第321條第1項第3款之攜帶兇
    器竊盜罪（犯罪事實欄二（一）、（二）、（三）後段）；
    核被告戊○○所為，係犯刑法第320條第1項之竊盜罪（犯罪
    事實欄二（三）前段）及刑法第321條第1項第3款之攜帶兇
    器竊盜罪（犯罪事實欄二（一）、（二）、（三）後段）（
    公訴人認被告甲○○及被告戊○○所犯犯罪事實欄二（一）
    所示之竊盜犯行，係刑法第320條第1項之竊盜罪，惟被告即
    共犯戊○○於偵訊及本院審理時均證稱其係使用十字形起子
    竊取犯罪事實欄二（一）所示之車牌2面，而上開十字形起
    子屬客觀上足以對人之生命、身體構成危險之兇器，惟因公
    訴人已於本院準備程序時就此部分更正起訴法條為刑法第32
    1條第1項第3款，故本院無須再予變更起訴法條，附此敘明
    ）。被告甲○○與被告戊○○就犯罪事實欄二（一）、（二
    ）、（三）所示之竊盜犯行，有犯意之聯絡及行為之分擔，
    為共同正犯。又被告甲○○及被告戊○○所為4次竊盜犯行
    ，均時間緊接，各犯基本構成要件相同之罪，雖有攜帶兇器
    竊盜及普通竊盜之分，仍成立連續犯，應依刑法第56條規定
    ，論以一情節較重之攜帶兇器竊盜罪（犯罪事實欄二（三）
    後段），並依法加重其刑。被告甲○○前因違反毒品危害防
    制條例、竊盜、竊盜、妨害公務及偽證等案件，經本院分別
    以88年度彰簡字第276號、88年度易字第1414號、88年度訴
    字第108號、90年度訴字第36號判處有期徒刑5月、8月、3月
    、4月及10月確定，並經本院定應執行刑有期徒刑2年4月，
    於91年4月21日縮刑期滿而視為執行完畢，而被告戊○○前
    因違反毒品危害防制條例案件，經本院於92年12月8日，以
    92 年度訴字第1233號判決，就其施用第一級毒品部分判處
    有期徒刑8月，施用第二級毒品部分判處有期徒刑5月，應執
    行有期徒刑1年確定，於93年5月12日入監執行，甫於94年4
    月17 日因縮短刑期期滿而執行完畢，其等受有期徒刑之執
    行完畢，五年以內再犯本件有期徒刑以上之犯行，均為累犯
    ，均應依法加重其刑（其中被告二人所犯竊盜犯行部分遞加
    重其刑）。公訴人起訴事實雖未敘及犯罪事實欄二（二）、
    （三）所示之竊盜犯行，然該部分併案事實，與公訴人起訴
    書所載之犯罪事實既具有連續犯之裁判上一罪關係，應為起
    訴效力所及，基於審判不可分原則，本院自應併予審究。被
    告甲○○及被告戊○○，共同竊取辛○○所有、車牌號碼2R
    ─5640號自用小客車之車牌2面（犯罪事實欄二（二）），
    係由被告戊○○持其所有、客觀上足以為兇器使用之十字起
    子1支所為，業據被告戊○○於偵訊中供述綦詳，公訴人誤
    書為以T型扳手為之，尚有未洽，附此敘明。爰審酌被告二
    人均有毒品危害防制條例、竊盜等多項前科，其素行非端，
    且為警查獲被告甲○○之贓物犯行及被告二人之竊盜犯行後
    ，仍繼續再為多次之所示竊盜犯行，法意識顯然薄弱，難認
    有何悔意，惟念及其等於本院審理時均坦承犯行，犯後態度
    尚佳，且所竊取之物品價值尚非極鉅等一切情狀，分別量處
    如主文所示之刑，並就被告甲○○收受贓物部分諭知易科罰
    金之折算標準。犯罪事實欄二（二）所示之十字起子1支，
    為被告戊○○所有，且供犯本件犯罪事實欄二（二）竊盜犯
    行所用之物，業據被告戊○○證述在卷，雖未扣案，惟無法
    證明業已滅失，爰依刑法第38條第1項第2款規定，宣告沒收
    。另扣案之鐵鎚1支，雖為供犯本件犯罪事實欄二（三）後
    段所示竊盜犯行所用之物，惟係被告二人於所竊得之車號TW
    ─3448號自用小貨車上所取得，顯係被害人乙○○所有；又
    犯罪事實欄二（一）所示之十字起子1支，亦為犯本件犯罪
    事實欄二（一）所用之物，然為被告戊○○之姓名、年籍均
    不詳之兄長所有，且未扣案，業據被告甲○○及戊○○自承
    在卷，爰不另為沒收之諭知。
據上論斷，應依刑事訴訟法第299條第1項前段，刑法第28條、第
56條、第321條第1項第3款、第349條第1項、第47條、第41條第1
項前段、第38條第1項第2款，罰金罰鍰提高標準條例第1條前段
、第2條，判決如主文。
本案經檢察官何蕙君到庭執行職務。
中　　華　　民　　國　　94　　年　　10　　月　　21　　日
              刑事第二庭  審判長法  官  石馨文
                                法  官  李水源
                                法  官  黃齡玉
以上正本證明與原本無異。
如不服本判決，應於判決送達後10日內，向本院提出上訴狀（ 須
附繕本 ）。
告訴人或被害人對於判決如有不服具備理由請求檢察官上訴者，
其上訴期間之計算係以檢察官收受判決正本之日期為準。
中　　華　　民　　國　　94　　年　　10　　月　　28　　日
                                書記官  施嘉玫
中華民國刑法第321條
犯竊盜罪而有左列情形之一者，處六月以上、五年以下有期徒刑
：
一  於夜間侵入住宅或有人居住之建築物、船艦或隱匿其內而犯
    之者。
二  毀越門扇、牆垣或其他安全設備而犯之者。
三  攜帶兇器而犯之者。
四  結夥三人以上而犯之者。
五  乘火災、水災或其他災害之際而犯之者。
六  在車站或埠頭而犯之者。
    前項之未遂犯罰之。
中華民國刑法第349條1項
收受贓物者，處三年以下有期徒刑、拘役或五百元以下罰金。
